【裁判字號】    89,上易,1898
【裁判日期】    891213
【裁判案由】    竊盜等
【裁判全文】
臺灣高等法院臺南分院刑事判決              八十九年度上易字第一八九八號 Ｇ
      上  訴  人
      即  被  告  甲  ○  ○
右上訴人因竊盜案件，不服臺灣臺南地方法院八十九年度易字第七六一號中華民國八
十九年九月二十七日第一審判決（起訴案號：臺灣臺南地方法院檢察署八十九年度偵
字第一八八二號），提起上訴，本院判決如左：
      主      文
上訴駁回。
      事      實
一、甲○○於民國（下同）八十年間因違反肅清煙毒條例，經臺灣臺南地方法院判處
    有期徒刑三年六月確定，甫於八十六年四月十三日執行完畢，猶不知悔改，復意
    圖為自己不法所有，於八十九年一月三十日凌晨五時十分許之夜間，攜帶客觀上
    具有危險性之兇器管制刀械匕首一支，及鐵剪、鐵鎚、叉子、剪刀各一支，騎機
    車自台南縣新化鎮竹子腳一九一號住處出發，行經道路之公共場所，到達台南縣
    新化鎮○○路三一二號新化郵局台南五一支局，持鐵剪破壞新化郵局左側鐵窗之
    安全設備，而踰越侵入郵局工作室，再以腳踢壞郵局營業廳鐵門、木門門鎖，踰
    越侵入營業廳，竊取櫃檯內現金新台幣四千四百七十二元，得手後欲離去時，因
    不慎觸動保全系統，為警當場查獲，並扣得甲○○所有供竊盜所用之匕首、鐵剪
    、鐵鎚、叉子、剪刀各一支及手套一雙。
二、案經台南縣警察局新化分局報請臺灣臺南地方法院檢察署檢察官偵查起訴。
      理      由
一、訊據上訴人即被告甲○○對於對於右揭事實，迭次於警訊、偵查中、原審及本院
    審理時均坦承不諱，核與證人即新化郵局職員乙○○、新光保全人員張振華於警
    訊時供述情節相符，並有現場照片八幀，附於警局卷可稽。又被告所有供行竊所
    用之匕首、鐵剪、鐵鎚、叉子、剪刀各一支、手套一雙，及贓物認領保管單附警
    局卷可資佐證。被告持以行竊之匕首、鐵剪、鐵鎚、叉子、剪刀各一支，經原審
    法院勘驗結果，為客觀上對於人之生命身體安全構成威脅、具有危險性之兇器，
    該匕首並與中央主管機關依槍砲彈藥刀械管制條例公告之刀械圖例相符，亦經檢
    察官及原審勘驗屬實，亦有照片二張在卷可佐，亦有勘驗筆錄在卷足憑（見偵查
    卷第十四頁、原審卷第二十頁）。又被告為了行竊之用，於八十九年一月三十日
    凌晨五時十分許，在其三合院住處附近撿拾前任屋主棄置之匕首一支，攜帶行經
    道路之公共場所到達郵局，經查該時間仍未日出（當天之日出時間為六時四十分
    ），此有中華民國八十九年台南地區日出日沒時刻表一紙在卷可按（見原審卷第
    十一頁、第十二頁）。綜上所述，被告之自白核與事實相符，本件事證明確，應
    依法論科。
二、核上訴人即被告所為，係犯刑法第三百二十一條第一項第二款、第三款之攜帶兇
    器、毀越門扇及安全設備竊盜罪及槍砲彈藥刀械管制條例第十五條第一款、第二
    款之罪（公訴人起訴書漏載第二款）。被告所犯上開二罪，有方法結果之牽連關
    係，為牽連犯，應從一重之竊盜罪處斷。被告於八十年間因違反肅清煙毒條例，
    經原審法院判處有期徒刑三年六月確定，甫於八十六年四月十三日執行完畢，此
    有本院被告全國前案紀錄表、台灣台南地方法院檢察署前案資料查註紀錄表在卷
    可按，其於五年之內再犯本件有期徒刑以上之罪，為累犯，應依法加重其刑。
三、原審以被告罪證明確，因以適用槍砲彈藥刀械管制條例第十五條第一款、第二款
    ，刑法第三百二十一條第一項第二款、第三款、第五十五條後段、第四十七條、
    第三十八條第一項第一款、第二款等規定，並審酌被告犯罪之動機、目的、手段
    、品行、所生危害及犯罪後坦承不諱、態度良好等一切情狀，量處有期徒刑十月
    。並說明扣案之匕首一支係違禁物，鐵剪壹支、鐵鎚壹支、手套壹雙、叉子壹支
    均為被告所有供犯罪所用之物，依刑法第三十八條第一項第一、二款規定，宣告
    沒收。本院經核原判決認事用法俱無不合，量刑亦稱妥適，被告上訴意旨以原判
    決量刑過重，而空言指摘原判決不當，並無可取，為無理由，應予駁回。
據上論斷，應依刑事訴訟法第三百六十八條，判決如主文。
本案經檢察官楊秀美到庭執行職務。
中    華    民    國      八十九      年      十二      月      十三    日
                                  臺灣高等法院臺南分院刑事第一庭
                                      審判長法官  楊    明    章
                                            法官  黃    三    哲
                                            法官  王    浦    傑
右正本證明與原本無異。
不得上訴。
                                      法院書記官  易    慧    玲
中    華    民    國      八十九      年      十二      月     十四     日
附錄法條：
刑法第三百二十一條第一項第二款、第三條：
犯竊盜罪而有左列情形之一者，處六月以上五年以下有期徒刑：
二、毀越門扇、牆垣或其他安全設備而犯之者。
三、攜帶兇器而犯之者。
槍砲彈藥刀械管制條例第十五條第一款、第二款：
未經許可攜帶刀械而有下列情形之一者，處二年以下有期徒刑：
一、於夜間犯之者。
二、於車站、埠頭、航空站、公共場所或公眾得出入之場所犯之者。


司法院資訊處製作；財團法人民間司法改革基金會備份。
